臺灣臺北地方法院刑事判決
111年度簡上字第168號
上  訴  人
即  被  告  彭思儒



上列上訴人即被告因妨害自由案件，不服本院於民國111年8月30
日所為111年度簡字第1591號第一審簡易判決（聲請簡易判決處
刑案號：111年度偵緝字第1211號），提起上訴，本院管轄之第
二審合議庭判決如下：
    主  文
上訴駁回。
    事  實
一、彭思儒因與張惟傑有金錢往來之債務糾紛，於民國110年10
    月10日13時37分許至22時45分許，基於恐嚇之犯意，以通訊
    軟體LINE傳送內容為「我只要看到你見一次打一次」、「最
    好是不要被我抓到」、「就這樣封鎖了。全家調店調到屋橋
    頭15號正式上班，厲害一點全家都不要上。學校也不用去，
    家也不用回，我沒有抓到你，我他媽的跟你姓」（聲請簡易
    判決處刑書誤載為「我只要看到你一次打一次」、「最好不
    要被我抓到」、「就這樣封鎖了。全家調店到烏橋頭15號正
    式上班，厲害一點全家都不要上，學校也不用去，我沒有抓
    到你，我他媽的跟你姓」）等欲加害生命及身體安全之訊息
    予張惟傑，致張惟傑因此心生畏懼。
二、案經張惟傑訴由基隆市警察局第四分局報告臺灣臺北地方檢
    察署（下稱臺北地檢署）檢察官偵查後聲請以簡易判決處刑
    。
    理  由
一、程序部分
　㈠按被告於第二審經合法傳喚，無正當之理由不到庭者，得不
    待其陳述，逕行判決；對於簡易判決有不服而上訴者，準用
    上開規定，刑事訴訟法第371條、第455條之1第3項分別定有
    明文。上訴人即被告彭思儒（下稱被告）經合法傳喚，無正
    當理由未到庭，有個人戶籍資料查詢結果、公務電話紀錄、
    送達證書、臺灣高等法院被告前案紀錄表、刑事報到單附卷
    可稽(見本院111年度簡上字第168號卷，下稱簡上卷，第17
    頁、第67至71頁、第77至79頁)，揆諸上開規定，爰不待其
    陳述逕為一造缺席判決。
　㈡本判決所引被告以外之人於審判外所為之陳述，檢察官於言
    詞辯論終結前未予爭執，而被告則未到庭爭執證據能力，且
    迄言詞辯論終結時亦未以書狀聲明異議，而該等證據之取得
    並無違法情形，且與本件之待證事實，具有關連性，核無證
    明力明顯過低之事由，本院審酌上開證據作成時之情況，認
    為適當，依刑事訴訟法第159條之5所定傳聞例外之規定，認
    有證據能力。其餘資以認定被告犯罪事實之非供述證據，亦
    查無違反法定程序取得之情形，依刑事訴訟法第158條之4規
    定反面解釋，亦具證據能力。
二、上揭事實，業據被告於偵查時坦承犯罪（見臺北地檢署111
    年度偵緝字第1211號卷，下稱偵緝卷，第15頁），核與證人
    即告訴人張惟傑於警詢、偵查時證述之情節相符（見臺北地
    檢署111年度偵字第1917號卷，下稱偵卷，第15至17頁、第5
    5至57頁），並據證人即告訴人母親葉玉卿於偵查中證述明
    確（見偵卷第91至92頁），且有手機內通訊軟體LINE對話訊
    息擷圖共11張在卷可稽（見偵卷第21至31頁），足認被告上
    述任意性自白與事實相符，堪以採憑。綜上，本件事證已臻
    明確，被告犯行洵堪認定，應依法論科。
三、核被告所為，係犯刑法第305條之恐嚇危害安全罪。
四、被告上訴意旨略以：我有與告訴人的父親口頭上說要私下和
    解，告訴人也同意私下和解，也因為我是單親爸爸且要扶養
    兩個小孩，經營臭豆腐，在疫情衝擊之下收入不穩定，希望
    能從輕量刑，予以撤銷改判等語。
五、原審以被告犯罪事證明確，審酌被告逕行恫嚇他人，足認其
    缺乏法治觀念，情緒控制能力不佳，行為亦有不當，惟考量
    其犯後坦承犯行，態度尚可等一切情狀，量處如主文所示之
    刑及諭知易科罰金之折算標準。經核原判決認事用法均無違
    誤，其量刑並未逾越法定刑之範圍，亦無裁量逾越或濫用之
    違法情事，上訴意旨徒以量刑過重，指摘原判決不當，為無
    理由，應予駁回。
六、關於不予緩刑之說明
  ㈠按緩刑為法院刑罰權之運用，旨在獎勵自新，除應具備刑法
    第74條第1項所定條件外，並須有可認為以暫不執行刑罰為
    適當之情形，始得為之，而所謂暫不執行刑罰之是否適當，
    則由法院就被告有無累犯之虞，及能否由於刑罰之宣告而策
    其自新等一切情形，依比例原則、公平正義原則，謹守法律
    秩序之理念，體察法律之規範目的，自由裁量定之，與犯罪
    情節是否可原諒，並無必然之關係。　　
  ㈡查被告固坦承本案犯行，且告訴人到庭表示已與被告以無條
    件達成和解，願給被告機會，而給被告緩刑等語（見簡上卷
    第59至60頁），惟被告於本院準備程序及審理程序受合法通
    知均未到庭說明（見本院簡上卷第39、59、81頁），未見被
    告對本案之發生有所悔悟及知所警惕。再者，被告係無條件
    與告訴人達成和解，如不予以適當刑罰警惕，恐難收惕勵被
    告之效難認其能珍惜緩刑之寬典，復無其他事證足認其所受
    宣告之刑有何以暫不執行為適當之情形，爰不予緩刑之宣告
    。
七、綜上，被告上訴意旨指摘原判決量刑過重，核無理由，上訴
    應予駁回。
據上論斷，應依刑事訴訟法第455條之1第1項、第3項、第368條
、第371條，判決如主文。
本案經檢察官游明慧聲請簡易判決處刑，檢察官高光萱到庭執行
職務。
中　　華　　民　　國　 111　　年　　12　　月　　15　　日
　　　　　　　　　刑事第十三庭  審判長法　官  林鈺珍
　　　　　　　　　                    法  官  洪甯雅
　　　　　　　                        法  官　吳玟儒
上正本證明與原本無異。
本件不得上訴。
                                      書記官  葉潔如
中　　華　　民　　國　　111 　年　　12　　月　　15　　日
附錄本案論罪科刑法條：
中華民國刑法第305條
以加害生命、身體、自由、名譽、財產之事恐嚇他人，致生危害
於安全者，處2年以下有期徒刑、拘役或9千元以下罰金。